臺灣臺北地方法院刑事判決　　　　　　　　　　　　　　九十一年度交訴字第四號
　　公　訴　人　臺灣臺北地方法院檢察署檢察官
　　被　　　告　甲○○
右列被告因公共危險等案件，經檢察官聲請簡易判決處刑（九十年度偵字第二○六八
九號），本院臺北簡易庭認本案不宜簡易判決處刑，移由本院適用通常程序審理，本
院判決如左：
    主      文
甲○○被訴公共危險部分無罪。
被訴過失傷害部分公訴不受理。
    理      由
一、公訴意旨略以：被告甲○○於民國九十一年二月二十六日上午八時二十分許，騎
    乘車牌號碼ＣＦＦ–一七五號重型機車，沿臺北市○○路一八三號巷口駛出莒光
    路時，原應注意支線道車應讓幹線道車先行，卻疏未注意，自側面撞擊騎乘機車
    之告訴人吳中川倒地，致吳中川受有頭部外傷、臉部裂傷、左下肢挫傷、擦傷而
    須住院治療之傷害，被告駕駛動力交通工具肇事致人受傷後，未協助送醫或報警
    處理仍逕自騎車逃逸，嗣經路人報警始查獲上情，因認被告甲○○涉有刑法第二
    百八十四條第一項前段之過失傷害罪嫌及同法第一百八十五條之四駕駛動力交通
    工具肇事致人受傷而逃逸罪嫌等語。
二、被訴公共危險即駕駛動力交通工具肇事致人受傷而逃逸部分：
    （一）按犯罪事實應依證據認定之，無證據不得推定其犯罪事實，為刑事訴訟法
          第一百五十四條所明定。再告訴人之告訴，係以使被告受刑事訴訟為目的
          ，是其陳述是否與事實相符，仍應調查其他證據以資審認；且認定不利於
          被告之事實，須依積極證據，苟積極證據不足為不利於被告事實之認定時
          ，即應為有利於被告之認定，更不必有何有利之證據，最高法院五十二年
          臺上字第一三○○號及三十年上字第八一六號分別著有判例可資參照。
    （二）本件公訴人認被告甲○○涉有刑法第一百八十五條之四等罪嫌，無非是以
          右揭事實，業據告訴人吳中川指訴稱：車牌號碼ＣＦＦ–一七五號重型機
          車騎士肇事後旋即逃逸云云，並有道路交通事故調查報告表、交通事故談
          話紀錄表、道路交通事故補充資料表、現場及車損照片、臺北市立和平醫
          院出具之吳中川之診斷證明書等附卷可稽為其論據。惟訊據被告甲○○始
          終堅詞否認有騎乘機車肇事逃逸等犯行，辯稱：當時伊有問告訴人是否要
          叫救護車，告訴人說不要，後來還有位老先生幫伊撿拾車上摔落的水果後
          ，現場看起來已經不要緊，伊才離開，並無肇事逃逸等語。經查，本件車
          禍發生後在場路人你一言我一語的，曾問告訴人要否送醫、要不要緊的這
          些話，當時在場之人都戴安全帽、穿雨衣，致告訴人無法知悉上述言詞是
          否肇事者所說，但當時告訴人是想自己起身來把機車移走，且還有意識，
          確有說過不要緊、不要緊的話等情，業據告訴人於審理中陳述綦詳，甚至
          告訴人更明確指稱：在偵查時檢察官訊問後，被告有跟伊聊起說當時曾問
          伊要不要送醫，伊說不用，伊事後回想起來，好像有這麼一回事，伊認為
          被告應該沒有肇事逃逸的意思等語，將此等指述與告訴人在偵查中所稱者
          參互以觀，前後顯然不一，殊難採信。至本件卷附之道路交通事故調查報
          告表、交通事故談話紀錄表、道路交通事故補充資料表、臺北市立和平醫
          院出具之吳中川之診斷證明書等項，則僅可得知告訴人於前揭時地有與被
          告行車發生碰撞並受有傷害之情事，前揭所述既無可採，自難徒以此等事
          後作成之文書遽以認定被告有肇事逃逸犯行。
    （三）綜上所述，足認被告上開所辯，誠非虛妄，應可信憑，尚難以告訴人顯有
          瑕疵之片面指訴，遽入人罪。此外，本院復查無其他積極、具體確切之證
          據足資證明被告有何駕駛動力交通工具肇事致人受傷而逃逸等犯行，是因
          不能證明被告有此部分犯罪，自應為無罪判決之諭知。
三、被訴過失傷害部分：
    （一）按告訴乃論之罪，告訴人於第一審辯論終結前，得撤回其告訴；又告訴經
          撤回者，應諭知不受理之判決；且此不受理判決，得不經言詞辯論為之，
          刑事訴訟法第二百三十八條第一項、第三百零三條第三款、第三百零七條
          分別定有明文。
    （二）查本件告訴人吳中川告訴被告甲○○過失傷害部分，公訴人認被告係犯刑
          法第二百八十四條第一項前段過失傷害罪，依同法第二百八十七條前段規
          定，須告訴乃論。茲據告訴人撤回其告訴，依照上開說明，本部分爰不經
          言詞辯論，逕為諭知不受理之判決。
據上論斷，應依刑事訴訟法第四百五十二條、第三百零一條第一項、第三百零三條第
三款、第三百零七條，判決如主文。
本案經檢察官乙○○到庭執行職務
中      華      民      國    九十一    年      六      月     十二     日
                                      臺灣臺北地方法院交通法庭
                                          法  官  張  江  澤
右正本證明與原本無異。
如不服本判決，應於判決送達後十日內，向本院提出上訴狀。
                                          書記官  石  幸  代
中      華      民      國    九十一    年      六      月     十三     日
